臺灣板橋地方法院刑事判決　　　　　　 100年度訴字第1652號
公　訴　人　臺灣板橋地方法院檢察署檢察官
被　　　告　方學仁
上列被告因違反毒品危害防制條例案件，經檢察官提起公訴（10
0 年度毒偵字第3593號），被告於準備程序中就被訴事實為有罪
之陳述，經本院合議庭裁定由受命法官獨任進行簡式審判程序，
判決如下：
    主  文
方學仁施用第一級毒品，累犯，處有期徒刑玖月。扣案之注射針
筒貳支、殘渣袋壹只均沒收。
    事  實
一、方學仁：(一)於民國87年間，因施用第二級毒品案件，經本院
    於87年6 月29日以87年度毒聲字第521 號裁定送勒戒處所觀
    察、勒戒後，認無繼續施用毒品之傾向，經觀察、勒戒執行
    完畢釋放，並由臺灣板橋地方法院檢察署檢察官於87年11月
    4 日以87年度偵字第9112號為不起訴處分確定；(二)於上述觀
    察、勒戒執行完畢釋放後5 年內之91年間，因連續施用第一
    、二級毒品案件，經本院以91年度毒聲字第402 號裁定送勒
    戒處所觀察、勒戒後，認有繼續施用毒品之傾向，再經本院
    以91年度毒聲字第674 號裁定令入戒治處所施以強制戒治，
    嗣經本院以91年度毒聲字第3015號裁定停止戒治，所餘戒治
    期間付保護管束，於91年11月4 日出所，於92年2 月26日保
    護管束期滿未經撤銷，視為強制戒治執行完畢，同案亦經檢
    察官提起公訴，經本院以91年度訴字第656 號各判處有期徒
    刑1 年、8 月，應執行有期徒刑1 年6 月，於91年7 月8 日
    確定，於94年1 月11日縮短刑期假釋出監並付保護管束，於
    94年2 月8 日保護管束期滿未經撤銷假釋，以已執行完畢論
    （於本案不構成累犯）；(三)於94年間，因連續施用第一級毒
    品案件，經本院以95年度訴字第108 號判處有期徒刑1 年，
    於95年6 月6 日確定；(四)於96年間，因施用第一級毒品案件
    ，經本院以96年度訴字第402 號判處有期徒刑10月，於96年
    4 月30日確定；(五)上開(三)、(四)所示之有期徒刑1 年、10月，
    復經本院以96年度聲減字第414 號裁定各減為有期徒刑6 月
    、5 月確定，經接續執行，於96年12月1 日縮刑期滿執行完
    畢（於本案構成累犯）；(六)於97年間，因施用第一級毒品案
    件，經本院以97年度訴字第3855號判處有期徒刑7 月，於98
    年2 月11日確定，於98年12月2 日執行完畢（於本案構成累
    犯）。詎其猶不知悔改，明知海洛因係毒品危害防制條例第
    2 條第2 項第1 款所明定列管之第一級毒品，不得施用、持
    有，仍基於施用第一級毒品海洛因之犯意，於100 年5 月12
    日11時許（起訴書誤載為100 年5 月11日9 時許，業經公訴
    檢察官於本院審理時當庭更正之），將其所駕駛之貨車停靠
    在新北市○○區○○街某處路邊，以注射針筒注射之方式，
    施用海洛因1 次。嗣於100 年5 月12日14時30分許，在其位
    於新北市○○區○○街65巷22之2 號之住處內為警查獲，並
    扣得注射針筒2 支、殘渣袋1 只。經警採集其尿液檢體送驗
    後，結果呈現可待因及嗎啡反應，始悉上情。
二、案經新北市政府警察局中和第一分局移送臺灣板橋地方法院
    檢察署檢察官偵查起訴。
    理  由
一、本案被告方學仁所犯係死刑、無期徒刑、最輕本刑為3 年以
    上有期徒刑以外之罪，其於準備程序中就前揭被訴事實為有
    罪之陳述，經受命法官告知簡式審判程序之旨，並聽取其與
    公訴人之意見後，本院認無不得或不宜改依簡式審判程序進
    行之情事，依刑事訴訟法第273 條之1 第1 項、第284 條之
    1 規定，裁定本案由受命法官獨任進行簡式審判程序；且依
    刑事訴訟法第273 條之2 及第159 條第2 項規定，不適用傳
    聞法則有關限制證據能力之相關規定，合先敘明。
二、上揭犯罪事實，業據被告於本院審理時自白不諱，且被告為
    警查獲後，經警採集其尿液檢體送鑑定，先以酵素免疫分析
    法（EIA ）初步檢驗，呈現鴉片類陽性反應，再以氣相層析
    質譜儀法（GC/MS ）確認檢驗，亦呈現可待因及嗎啡陽性反
    應之事實，有臺灣檢驗科技股份有限公司於100 年5 月31日
    所出具報告編號UL/2011/00000000號濫用藥物檢驗報告、新
    北市政府警察局中和第一分局毒品案犯罪嫌犯人姓名及代碼
    對照表各1 份在卷可稽（見偵查卷宗第12、35頁）及注射針
    筒2 支、殘渣袋1 只扣案可資佐證，足徵被告任意性之自白
    與事實相符，應堪採信。再被告前於87年間，因施用第二級
    毒品案件，經本院於87年6 月29日以87年度毒聲字第521 號
    裁定送勒戒處所觀察、勒戒後，認無繼續施用毒品之傾向，
    經觀察、勒戒執行完畢釋放，並由臺灣板橋地方法院檢察署
    檢察官於87年11月4 日以87年度偵字第9112號為不起訴處分
    確定；復於上述觀察、勒戒執行完畢釋放後5 年內之91年間
    ，因連續施用第一、二級毒品案件，經本院以91年度毒聲字
    第402 號裁定送勒戒處所觀察、勒戒後，認有繼續施用毒品
    之傾向，再經本院以91年度毒聲字第674 號裁定令入戒治處
    所施以強制戒治，嗣經本院以91年度毒聲字第3015號裁定停
    止戒治，所餘戒治期間付保護管束，於91年11月4 日出所，
    於92年2 月26日保護管束期滿未經撤銷，視為強制戒治執行
    完畢，同案經檢察官提起公訴，經本院以91年度訴字第656
    號各判處有期徒刑1 年、8 月，應執行有期徒刑1 年6 月，
    於91年7 月8 日確定，於94年1 月11日縮短刑期假釋出監並
    付保護管束，於94年2 月8 日保護管束期滿未經撤銷假釋，
    以已執行完畢論等情，此觀卷附臺灣高等法院被告前案紀錄
    表1 份即明。是以被告於87年間初犯施用毒品罪後，於初犯
    之觀察、勒戒執行完畢釋放後5 年內之91年間再犯施用毒品
    罪，已屬「5 年內再犯」之情形，而與毒品危害防制條例第
    20條所定，「初犯」或「5 年後再犯」始得以觀察、勒戒之
    保安處遇替代刑事追訴程序之要件不符，自應依毒品危害防
    制條例第23條第2 項規定，依法追訴、處罰。本案事證明確
    ，被告犯行洵堪認定，應依法論科。
三、按海洛因係毒品危害防制條例第2 條第2 項第1 款所明定列
    管之第一級毒品。是核被告所為，係犯毒品危害防制條例第
    10條第1 項之施用第一級毒品罪。被告施用海洛因前後，持
    有海洛因之低度行為，為施用之高度行為所吸收，不另論罪
    。被告有上述事實欄所載之科刑及執行紀錄，此觀卷附臺灣
    高等法院被告前案紀錄表1 份即明，其於受有期徒刑之執行
    完畢後，5 年以內故意再犯本件有期徒刑以上之罪，為累犯
    ，應依刑法第47條第1 項規定加重其刑。爰審酌被告曾因施
    用毒品案件，經觀察、勒戒及強制戒治執行完畢釋放，並獲
    得不起訴處分之寬典（見卷附臺灣高等法院被告前案紀錄表
    ），猶不知悔改，而再犯本件施用第一級毒品罪，顯見其戒
    除毒癮之意志薄弱，惟其施用毒品係自戕行為，對他人法益
    尚無具體危害，兼衡被告之品行、智識程度、生活狀況、犯
    罪之動機、目的、手段、所生危害、坦承犯行之犯罪後態度
    等一切情狀，量處如主文所示之刑，以資懲儆。
四、末查，扣案之注射針筒2 支及殘渣袋1 只（無積極證據足資
    證明其內含有毒品或其他違禁物），均係被告所有供犯本案
    施用第一級毒品罪所用之物，業據其於本院準備程序時供明
    在卷（見本院卷宗第34頁），爰依刑法第38條第1 項第2 款
    規定，均併予宣告沒收。
據上論斷，應依刑事訴訟法第273 條之1 第1 項、第299 條第1
項前段，毒品危害防制條例第10條第1 項，刑法第11條前段、第
47條第1 項、第38條第1 項第2 款，判決如主文。
本案經檢察官黃明絹到庭執行職務。
中    華    民    國    100   年    8     月    16    日
                  刑事第八庭    法  官    賴彥魁
上列正本證明與原本無異。
如不服本判決，應於判決送達後10日內，向本院提出上訴書狀，
並應敘述具體理由；其未敘述上訴理由者，應於上訴期間屆滿後
20日內向本院補提理由書（均須按他造當事人之人數附繕本），
「切勿逕送上級法院」。
                                書記官    楊文祥
中    華    民    國    100   年    8     月    16    日
附錄本案論罪科刑法條全文：
毒品危害防制條例第10條
施用第一級毒品者，處6 月以上5 年以下有期徒刑。
施用第二級毒品者，處3 年以下有期徒刑。